【裁判字號】    92,訴,1035
【裁判日期】    920829
【裁判案由】    毒品危害防制條例
【裁判全文】
臺灣高雄地方法院刑事判決                        九十二年度訴字第一三五號
    公  訴  人  臺灣高雄地方法院檢察署檢察官
    被      告  甲○○
右列被告因違反毒品危害防制條例案件，經檢察官提起公訴（九十二年度毒偵字第一
三七九號），暨移
    主  文
甲○○連續施用第一級毒品，處有期徒刑拾月，扣案第一級毒品海洛因壹包（量微無
法秤重、包裝重零點貳參公克）、均殘留第一級毒品海洛因之注射針筒參支及吸管壹
支，均沒收銷燬之。
    事  實
一甲○○前於民國八十九年間，因施用毒品案件，經本院裁定送觀察、勒戒後，認無
  繼續施用毒品之傾向，由臺灣高雄地方法院檢察署檢察官於八十九年六月二十日，
  以八十九年度毒偵字第三六四七號為不起訴處分確定。復於九十一年間，因施用毒
  品案件，經本院裁定送觀察、勒戒後，認無繼續施用毒品之傾向，由臺灣高雄地方
  法院檢察署檢察官於九十一年九月三十日，以九十一年度毒偵緝字第四八三號為不
  起訴處分確定。詎仍不知悔改，明知海洛因係第一級毒品，竟基於概括之犯意，自
  九十一年底某日起至九十二年一月十九日止，連續在高雄市前鎮區友人住處，施用
  第一級毒品海洛因多次，嗣於九十二年一月二十一日下午四時四十分許，因另涉竊
  盜案件為警查獲後，經其同意採尿送驗而查獲。復承前犯意，於九十二年五月二十
  三日晚上六時十五分許回溯二十四小時內之某時，在不詳處所施用第一級毒品海洛
  因一次，嗣於同年月二十三日下午四時許，在高雄縣海洋二路一０二巷五號住處為
  警查獲，並扣得第一級毒品海洛因一包（量微無法秤重、包裝重零點二三公克）、
  均殘留第一級毒品海洛因之注射針筒三支及吸管一支。
二案經高雄市政府警察局前鎮分局報告臺灣高雄地方法院檢察署檢察官偵查起訴暨移
  送併案審理。
    理  由
一訊據被告甲○○固坦承自九十一年底某日起至九十二年一月十九日止，連續施用第
  一級毒品海洛因多次之犯行，惟矢口否認於九十二年五月二十三日晚上六時十五分
  許回溯二十四小時內之某時，施用第一級毒品海洛因一次之犯行，辯稱：扣案之毒
  品及器具係前案勒戒前放在家中云云。經查：
(一)右揭被告自九十一年底某日起至九十二年一月十九日止，連續施用第一級毒品海洛
  因多次之犯罪事實，業據被告於本院審理中坦承不諱，且被告於九十二年一月二十
  一日，因另涉竊盜案件為警查獲後所採集之尿液，經送驗結果，呈嗎啡陽性反應，
  有高雄市立凱旋醫院九十二年二月十一日高市凱醫檢字第００八四五號煙毒尿液檢
  驗成績書一份在卷可稽，足認被告此部分自白與事實相符，應堪採為論罪之依據，
  則被告自九十一年底某日起至九十二年一月十九日止，連續施用第一級毒品海洛因
  多次之犯行，堪以認定。
(二)被告雖否認於九十二年五月二十三日晚上六時十五分許回溯二十四小時內之某時，
  施用第一級毒品海洛因一次之犯行，惟查，被告於九十二年五月二十三日晚上六時
  十五分許為警採集之尿液，經送請高雄縣政府衛生局以免疫學分析法及ＴＯＸＩ─
  ＬＡＢ方法初驗，及高雄醫學大學附設中和紀念醫院以酵素免疫分析法及氣相層析
  質譜儀法複驗結果，均呈嗎啡陽性反應，有該局九十二年五月二十九日九二煙檢字
  第九四七號煙毒尿液檢驗成績書及該院九十二年七月十四日報告編號：九二０七─
  一三九號濫用藥物尿液檢驗報告各一份附卷足憑。按海洛因經注射入人體後，約百
  分之八十於二十四小時內自尿中排出，一般而言，尿液中能否驗出嗎啡陽性反應與
  其投與量、投與途徑、採尿時間、個人體質及檢驗方法之靈敏度有關，國外曾有文
  獻報導注射六毫克之海洛因鹽酸鹽，其代謝物嗎啡之平均可檢出時限約為二十六小
  時，又海洛因吸食入人體後，水解還原成嗎啡，再循嗎啡之代謝方式排出體外，已
  據行政院衛生署藥物食品檢驗局以（八一）藥檢壹字第八一一四八八五號函、（七
  三）藥檢壹字第三０二二一號函說明綦詳。次按尿液毒品檢驗若能使用先進之氣相
  層析質譜儀分析法確認，則可完全排除偽陽性之干擾，為目前最具公信力的檢驗方
  法，為法務部調查局第六處八十七年九月二十九日（八七）發技（一）字第八七０
  七四五七四號函所揭示。被告上開採尿經高雄醫學大學附設中和紀念醫院以氣相層
  析質譜儀法檢驗結果，既呈嗎啡陽性反應，其檢驗結果當無偽陽性反應之可能，堪
  以採信，足見被告確有於該次採尿時間回溯二十四小時內之某時，施用第一級毒品
  海洛因一次之事實無訛，被告空言否認此部分犯行，所辯無非事後卸責之詞，委無
  可採。此外，扣案白粉一包，經送驗結果，含第一級毒品海洛因成分，量微無法秤
  重、包裝重零點二三公克；另扣案之注射針筒三支及吸管一支，經送驗結果，均呈
  海洛因陽性反應，分別有法務部調查局九十二年六月十一日調科壹字第二二００一
  五四三九號鑑定通知書及高雄醫學大學附設中和紀念醫院九十二年六月二十四日報
  告編號：九二０六─四四六、四四七號檢驗報告各一份存卷可查。綜上所述，被告
  於九十二年五月二十三日晚上六時十五分許往前回溯二十四小時內之某時，施用第
  一級毒品海洛因之犯行，亦堪以認定。
二被告前於八十九年間，因施用毒品案件，經本院裁定送觀察、勒戒後，認無繼續施
  用毒品之傾向，由臺灣高雄地方法院檢察署檢察官於八十九年六月二十日，以八十
  九年度毒偵字第三六四七號為不起訴處分確定；復於九十一年間，因施用毒品案件
  ，經本院裁定送觀察、勒戒後，認無繼續施用毒品之傾向，由臺灣高雄地方法院檢
  察署檢察官於九十一年九月三十日，以九十一年度毒偵緝字第四八三號為不起訴處
  分確定，此有前揭不起訴處分書及臺灣高等法院被告全國前案紀錄表各一份在卷可
  考，則被告三犯毒品危害防制條例第十條之罪，犯罪事證明確，應依法論科。
三查海洛因係毒品危害防制條例第二條第二項所稱之第一級毒品。被告竟持以施用，
  核其所為，係犯毒品危害防制條例第十條第一項之施用第一級毒品罪。其施用第一
  級毒品前後，持有海洛因之低度行為，應為施用之高度行為所吸收，不另論罪。又
  被告先後多次施用第一級毒品之犯行，均時間緊接，犯罪構成要件亦均相同，顯係
  基於概括犯意反覆為之，應依連續犯之規定論以一罪，並依法加重其刑。公訴人雖
  僅就被告於九十二年一月二十一日為警查獲前施用第一級毒品海洛因一次之犯行提
  起公訴，惟被告自九十一年底某日起至九十二年一月十九日前止，連續施用第一級
  毒品海洛因多次，及於九十二年五月二十三日晚上六時十五分許回溯二十四小時內
  之某時，施用第一級毒品海洛因一次之犯罪事實，均與前揭起訴經論罪科刑之施用
  第一級毒品罪間，有連續犯之裁判上一罪關係，為起訴效力所及，本院自應併予審
  理。爰審酌被告前因施用毒品，先後經二次觀察、勒戒及不起訴處分，仍未戒絕毒
  品，足見其並無悔意，且戒斷毒癮之意志不堅，惟念其施用毒品乃自戕行為，尚未
  危害他人，犯後坦承部分犯行等一切情狀，量處如主文所示之刑。扣案第一級毒品
  海洛因一包（量微無法秤重、包裝重零點二三公克），及均殘留第一級毒品海洛因
  之注射針筒三支、吸管一支，業已難與第一級毒品海洛因析離，均屬查獲之毒品，
  爰依毒品危害防制條例第十八條第一項前段規定，不問屬於犯人與否，均予宣告沒
  收銷燬之。
據上論斷，應依刑事訴訟法第二百九十九條第一項前段，毒品危害防制條例第十條第
一項、第十八條第一項前段、第二十條第三項，刑法第十一條、第五十六條，判決如
主文。
本院經檢察官郭昭吟到庭執行職務。
中      華      民      國    九十二    年      八      月    二十九    日
                                  臺灣高雄地方法院刑事庭
                                      審判長  法  官 黃三友
                                              法  官 黃宗揚
                                              法  官 王雅苑
右正本證明與原本無異。
如不服本判決，應於判決送達後十日內，向本院提出上訴狀。
                                              書記官 黃琬婷
中      華      民      國    九十二    年      八      月    二十九    日
附錄法條：
毒品危害防制條例第十條
施用第一級毒品者，處六月以上五年以下有期徒刑。


司法院資訊處製作；財團法人民間司法改革基金會備份。
